---
title: "Regression"
output: html_notebook
---
# Simple linear regression analyisis
```{r}
library(QuantPsyc)
library(car)
```


```{r}
album1<- read.delim("album.csv")
attach(album)
plot(adverts,sales)
abline(lm(sales~adverts,lwd=3,col="darkred")


```
```{r}
albumSales.1 <- lm(album1$sales ~ album1$adverts)

summary(albumSales.1)

```
## Multiple Regresion analysis

```{r}
album2<-read.delim("Album Sales 2.dat", header = TRUE)
attach(album2)
albumSales.2 <- lm(sales ~ adverts, data = album2)
albumSales.3 <- lm(sales ~ adverts + airplay + attract, data = album2)


```
summary of second model
```{r}
summary(albumSales.2)
```
```{r}
summary(albumSales.3)
```
obtener los coeficientes b estandarizados de manera que no depende de las unidades en las cuales hayan sido introducidos los datos. Estos coeficientes estandarízados están reportados en unidades de desviación estandar y reportan el cambio en desviaciones standard asociados a cada uno de los predictores. De esta forma los resultados son comparables y puede establecerce que tan importantes son en el modelo.

```{r}
lm.beta(albumSales.3)
```
intervalos de confianza
```{r}
confint(albumSales.3)
```
Podemos comparar los diferentes modelos usando la fucion anova(). dado que hemos creado dos modelos de regresión jerarquicos podemos hacer la comparación de estos modelos
```{r}
anova(albumSales.2, albumSales.3)
```
algunos derivados del modelo lineal general pueden ser obtenidos con diversas funciones.las podndremos todas en el mismo dataframe
```{r}
album2$residuals<-resid(albumSales.3)
album2$standardized.residuals<- rstandard(albumSales.3)
album2$studentized.residuals<-rstudent(albumSales.3)
album2$cooks.distance<-cooks.distance(albumSales.3)
album2$dfbeta<-dfbeta(albumSales.3)
album2$dffit<-dffits(albumSales.3)
album2$leverage<-hatvalues(albumSales.3)
album2$covariance.ratios<-covratio(albumSales.3)

```
evaluar los supuestos de independencia de los datos
```{r}
durbinWatsonTest(albumSales.3)
```
para evaluar el supuesto de nolinearidad entre las variables predictoras puede usarse la función vif(). solo necesita invocarse 
```{r}
car::vif(albumSales.3)


```

```{r}
plot(albumSales.3)
```
En caso de no cumplir con los supuestos de normalidad y homogeneidad de varianzas puede usarse una regressión robusta usando bootstrapping. La siguiente función hará el truco
```{r}
bootReg <- function (formula, data, indices)
{
d <- data [i,]
fit <- lm(formula, data = d)
return(coef(fit))
}

bootResults<-boot(statistic = bootReg, formula = sales ~ adverts + airplay +
attract, data = album2, R = 2000)


```

```{r}
library(haven)
gfr <- read_spss("GlastonburyFestivalRegression.sav")
gfr$MUSIC <- factor(gfr$MUSIC, labels=c("crusty", "indie kid","metaller", "no musical affiliation"))
gfr$MUSIC <- as.factor(gfr$MUSIC)
attach(gfr)
levels(gfr$MUSIC)

```
podemos crear contrastes de la siguiente manera
```{r}
contrasts(gfr$music)<-contr.treatment(4, base = )
```

